最高法院刑事判決                              八十六年度台上字第六八四二號
    上  訴  人  甲○○
右上訴人因過失致人於死案件，不服台灣高等法院高雄分院中華民國八十六年九月九
日第二審判決（八十六年度交上訴字第六○號，起訴案號：台灣高雄地方法院檢察署
八十六年度偵字第七六八三號），提起上訴，本院判決如左：
    主  文
上訴駁回。
    理  由
按刑事訴訟法第三百七十七條規定，上訴於第三審法院，非以判決違背法令為理由，
不得為之。是提起第三審上訴，應以原判決違背法令為理由，係屬法定要件。如果上
訴理由狀並未依據卷內訴訟資料，具體指摘原判決不適用何種法則或如何適用不當，
或所指摘原判決違法情事，顯與法律規定得為第三審上訴理由之違法情形，不相適合
時，均應認其上訴為違背法律上之程式，予以駁回。本件上訴人甲○○上訴意旨略稱
：上訴人非以駕車載運成衣為業，僅係於有空時，與妻一同販賣成衣而已，況民國八
十六年三月二十一日晚九時許，駕駛妻李雅芬所有之廂型自用小貨車，亦非載運成衣
欲往販賣，其因駕駛該廂型車發生車禍，自屬普通過失致人於死，原判決維持第一審
法院論處業過失致人於死罪刑，有適用法則不當之違法；且上訴人請李雅芬前往車禍
現場將上訴人載離現場就醫，但車輛仍在現場，並未逃離，原判決既未詳加審酌，論
上訴人逃離現場，難謂無採證違背證據法則云云。惟查：上訴人於檢察官偵查時供稱
：「我開廂型車，業餘在賣衣服開的」，於第一審法院審理時供稱：「幫我老婆賣衣
服」，「平日我都與我太太開車載貨去菜市場賣」，原判決乃於理由內說明：「被告
甲○○平日既以駕駛廂型自用小貨車載運成衣販賣為業，顯係以駕駛為其附隨業務，
於駕車時肇事致人於死，核其所為，係觸犯刑法第二百七十六條第二項之業務過失致
死罪。」則以原判決所說明駕駛廂型車為其附隨之業務，適用刑法第二百七十六條第
二項論處，並無適用法則違誤情事，上訴人以其行為係犯普通過失致人於死罪，顯係
誤會。又原判決事實欄記載：「其妻李雅芬前往肇事地點將其載離現場，嗣經警方循
線前往查詢。」故原判決係認定由上訴人之妻載離現場。縱理由內有一處出現「逃離
」二字，但與原判決之結果自無影響，即不得執為上訴第三審之適法理由。其上訴違
背法律上之程式，應予駁回。本院為法律審，上訴提出證明書一件無從審酌。
據上論結，應依刑事訴訟法第三百九十五條前段，判決如主文。
中      華      民      國    八十六    年     十一     月    二十一    日
                              最高法院刑事第二庭
                                  審判長法官  施  文  仁
                                        法官  陳  炳  煌
                                        法官  張  淳  淙
                                        法官  洪  文  章
                                        法官  林  錦  芳
      右正本證明與原本無異
                                              書  記  官
中      華      民      國    八十六    年     十一     月              日
